臺灣彰化地方法院刑事判決
111年度訴字第347號
公  訴  人  臺灣彰化地方檢察署檢察官
被      告  林信良



指定辯護人  黃柏霖律師
被      告  顏誠余


          （現另案於法務部矯正署彰化監獄彰化分監執行中）
指定辯護人  陳修仁律師
上列被告因違反毒品危害防制條例案件，經檢察官提起公訴（11
1年度偵字第2305、2306號），本院判決如下：
    主  文
林信良犯如附表一所示之罪，各處如附表一主文欄所示之刑，應
執行有期徒刑壹年陸月。被訴其餘部分無罪。
顏誠余犯如附表一編號1、附表二所示之罪，各處如附表一編號1
、附表二主文欄所示之刑及沒收，主刑部分應執行有期徒刑捌年
貳月。
    犯 罪 事 實
一、林信良、顏誠余知悉海洛因、甲基安非他命為毒品危害防制
    條例第2條第2項第1、2款所列管第一、二級毒品，不得持有
    、販賣、轉讓，亦明知甲基安非他命為行政院衛生福利部明
    令公告列管之禁藥，依法不得轉讓，林信良竟基於轉讓第一
    級毒品海洛因、轉讓禁藥甲基安非他命之犯意，顏誠余竟基
    於販賣第一、二級毒品海洛因、甲基安非他命、轉讓第一級
    毒品海洛因之犯意，分別為下列犯行：
　㈠林信良與顏誠余共同基於轉讓海洛因之犯意，於附表一編號
　　1所示之時間、地點，由林信良委由顏誠余無償轉讓第一級
　　毒品海洛因（淨重未達5公克以上），給陳彥任施用（如附
    表一編號1）。
　㈡林信良基於轉讓第一級毒品海洛因、及禁藥甲基安非他命之
　　犯意，於附表一編號2所示之時間、地點，同時無償轉讓第
　　一級毒品海洛因、及禁藥甲基安非他命（淨重均未達5公克
　　以上），給陳彥任施用（如附表一編號2）。
　㈢林信良基於轉讓禁藥甲基安非他命之犯意，於附表一編號3所
    示之時間、地點，無償轉讓禁藥甲基安非他命（淨重未達10
    公克以上），給顏誠余施用（如附表一編號3）。
　㈣顏誠余基於販賣第二級毒品甲基安非他命之犯意，於附表二
    編號1所示之時間、地點，販賣第二級毒品甲基安非他命給
    林家成，並收取價金新台幣（下同）500元（如附表二編號1
    ）。
　㈤顏誠余基於販賣第一、二級毒品海洛因、甲基安非他命之犯
    意，於附表二編號2所示之時間、地點，同時販賣第一、二
    級毒品海洛因、甲基安非他命給林家成，並收取價金2,000
    元（如附表二編號2）。
二、嗣於民國110年10月19日9時許，在彰化縣○○鄉○○村○○○路000
    巷00號，經警以顏誠余涉嫌施用毒品案件依法搜索，顏誠余
    於有偵查權之機關或公務員尚未發覺上述販賣、轉讓犯行前
    ，向警員陳明上述販賣、轉讓犯行，自首上情並接受裁判，
    並供出附表一編號1之毒品來源為林信良，再經警於民國111
    年1月25日15時50分許，在彰化縣○○鄉○○路000巷000號依法
    搜索，扣得林信良與本案無關供其施用的甲基安非他命1包
    （驗餘淨重0.3314公克）、及與本案無關之手機（內含門號
    0000000000號SIM卡）1支，循線查悉上情。
三、案經彰化縣警察局北斗分局報告及臺灣彰化地方檢察署檢察
    官簽分偵查起訴。　　
    理  由
壹、有罪部分：
一、以下本案所引用被告以外之人於審判外之言詞或書面陳述，
    而不符合刑事訴訟法第159條之1至第159條之4之規定者，均
    經本院於審理時當庭直接提示而為合法之調查，檢察官、被
    告及辯護人均不爭執其證據能力，本院審酌上述證據作成或
    取得之情況，並無非法或不當取證之情事，亦無顯不可信之
    狀況，故認為適當而均得作為證據。是上述證據，依刑事訴
    訟法第159條之5之規定，皆具有證據能力，先予敘明。
二、本判決所引用之其餘之非供述證據，與本件待證事實具有證
    據關連性，並無證據證明係公務員違背法定程序所取得，亦
    無顯有不可信之情況，且經本院於審理期日提示予被告及辯
    護人而為合法調查，自均得作為本判決之證據。
三、上述犯罪事實，業據被告林信良、顏誠余於偵查及本院審理
    中均坦承不諱，且互核相符，又與證人林家成、陳彥任等人
    之證述相符，並有通訊軟體對話紀錄、本院搜索票、相片、
    彰化縣警察局北斗分局搜索扣押筆錄、扣押物品目錄表等件
    附卷可以佐證，足認被告2人上述任意性自白與事實相符。
四、又按販賣毒品之所謂販賣行為，於行為人主觀上有營利意圖
    ，且客觀上有賣出毒品行為，即足構成，至於實際上是否已
    經獲利，則非所問；必也始終無營利之意思，而以原價或低
    於原價有償讓與他人，方難謂為販賣行為，而僅得以轉讓罪
    論處（最高法院93年度臺上字第1651號判決意旨參照）。
五、綜上，本案事證明確，被告2人上述犯行，都足以認定，應
    予依法論科。
六、論罪科刑：
  ㈠按甲基安非他命屬毒品危害防制條例第2條第2項第2款所規定
    之第二級毒品，不得非法持有、販賣。而甲基安非他命亦屬
    藥事法第22條第1項第1款所規定之禁藥。故行為人明知禁藥
    甲基安非他命而轉讓者，除成立毒品危害防制條例第8條第2
    項之轉讓第二級毒品罪外，亦構成藥事法第83條第1項之轉
    讓禁藥罪，屬法條競合情形。因毒品危害防制條例第8條第2
    項之轉讓第二級毒品罪，法定本刑為6月以上5年以下有期徒
    刑，得併科新臺幣（下同）70萬元以下罰金。藥事法第83條
    第1項之轉讓禁藥罪，法定本刑為7年以下有期徒刑，得併科
    5,000萬元以下罰金。從而，轉讓甲基安非他命之行為，除
    轉讓達毒品危害防制條例第8條第6項規定之一定數量（淨重
    10公克以上），或有毒品危害防制條例第9條所定加重情形
    ，致經依法加重後之法定刑，較藥事法第83條第1項轉讓禁
    藥之法定刑為重外，依重法優於輕法原則，應適用重法即藥
    事法第83條第1項之轉讓禁藥罪處罰（參照最高法院109年度
    台上字第2024號判決、109年度台上大字第1089號刑事裁定
    意旨）。
　㈡依上說明，被告2人所犯罪名如下：
　⑴被告林信良、顏誠余就犯罪事實欄一、㈠（如附表一編號1）
    所示之犯行，都是犯毒品危害防制條例第8條第1項之轉讓第
    一級毒品罪。
　⑵被告林信良就犯罪事實欄一、㈡（如附表一編號2）所示之犯
    行，是犯毒品危害防制條例第8條第1項之轉讓第一級毒品罪
    ，及藥事法第83條第1項之轉讓禁藥罪。　
　⑶被告林信良就犯罪事實欄一、㈢（如附表一編號3）所示之犯
    行，是犯藥事法第83條第1項之轉讓禁藥罪。　
　⑷被告顏誠余就犯罪事實欄一、㈣（如附表二編號1）所示之犯
    行，是犯毒品危害防制條例第4條第2項之販賣第二級毒品罪
    （起訴書引用毒品危害防制條例第4條第2項之罪名，卻誤載
    為販賣第一級毒品罪）。
　⑸被告顏誠余就犯罪事實欄一、㈤（如附表二編號2）所示之犯
    行，是犯毒品危害防制條例第4條第1項之販賣第一級毒品罪
    ，及同條第2項之販賣第二級毒品罪。
　㈢被告林信良、顏誠余轉讓第一級毒品、被告顏誠余販賣第一
    、二級毒品，而持有該毒品之低度行為，均各為轉讓、販賣
    之高度行為所吸收，不另論罪。
　㈣被告林信良就犯罪事實欄一、㈡（如附表一編號2）所示之犯
    行，是以一行為觸犯轉讓第一級毒品、及轉讓禁藥2罪，為
    想像競合，應從一重論以轉讓第一級毒品罪。被告顏誠余就
    犯罪事實欄一、㈤（如附表二編號2）所示之犯行，是以一行
    為觸犯販賣第一級毒品罪、及販賣第二級毒品2罪，也是想
    像競合，應從一重論以販賣第一級毒品罪。　
　㈤就犯罪事實欄一、㈠（如附表一編號1）所示部分，被告顏誠
    余依被告林信良指示交付海洛因予陳彥任，而分擔轉讓第一
    級毒品之犯罪構成要件行為，被告林信良、顏誠余都是共同
    正犯。
　㈥被告林信良所犯如附表一所示之各次犯行，被告顏誠余所犯
    如附表一編號1、附表二所示之各次犯行，各為犯意各別、
    行為互殊，各應分論併罰。
  ㈦刑之加重減輕事由：
  ⑴被告林信良前曾因公共危險案件，經本院以109年度訴字第84
    1號判決判處有期徒刑2月確定，甫於110年4月27日易科罰金
    執行完畢等情，此據被告坦白承認（本院卷第178頁），並
    有臺灣高等法院被告前案紀錄表在卷可以參考，其於有期徒
    刑執行完畢後5年內故意再犯本件有期徒刑以上之各罪，各
    為累犯，各應依刑法第47條第1項之規定，加重其刑。又被
    告林信良曾因施用毒品案件，經法院判處罪刑後，竟未能記
    取教訓，反而再為本案犯罪行為，本院審酌一切情狀後，認
    本件被告林信良依累犯加重最低法定本刑部分，應無過苛之
    處，依大法官會議釋字第775號解釋意旨裁量結果，認本件
    最低法定本刑仍需加重，附此敘明。
　⑵按被告轉讓偽藥部分，雖應擇較重之藥事法第83條第1項轉讓
    偽藥罪論處，如行為人符合毒品條例第17條第2項規定之要
    件，仍應適用該條項規定減輕其刑。（參照最高法院110年
    度台上字第552號刑事判決意旨）。所以，被告林信良所犯
    如附表一所示之各次犯行，被告顏誠余所犯如附表一編號1
    、附表二所示之各次犯行，各在偵查及本院審理中都自白犯
    罪，合於毒品危害防制條例第17條第2項「於偵查及歷次審
    判中均自白」之要件，應分別依該規定減輕其刑。
　⑶按刑法上所謂自首，乃犯人在犯罪未發覺前，向該管公務員
    自行申告犯罪事實而受裁判之謂。所謂「發覺」，固非以有
    偵查犯罪權限之機關或人員確知其人犯罪無誤為必要，而於
    對其發生嫌疑時，即得謂為已發覺，但此項對犯人之嫌疑，
    仍須有確切之根據得合理之可疑者，始足當之，若單純主觀
    上之懷疑，要不得謂已發生嫌疑。至如何判斷「有確切之根
    據得合理之可疑」與「單純主觀上之懷疑」，主要區別在於
    有偵查犯罪權限之機關或人員能否依憑現有尤其是客觀性之
    證據，在行為人與具體案件之間建立直接、明確及緊密之關
    聯，使行為人犯案之可能性提高至被確定為「犯罪嫌疑人」
    之程度。換言之，有偵查犯罪權限之機關或人員尚未發現犯
    罪之任何線索或證據，僅憑其工作經驗或蛛絲馬跡（如見行
    為人有不正常神態、舉止等）等情況直覺判斷行為人可能存
    在違法行為，即行為人之可疑非具體且無客觀依據，無從與
    具體犯罪案件聯繫；或於犯罪發生後，前揭有偵查犯罪權限
    機關或人員雖根據已掌握之線索發現行為人之表現或反應異
    常，引人疑竇，惟尚不足通過現有證據確定其為犯罪嫌疑人
    ，即對行為人可疑雖已有一定之針對性或能與具體案件聯繫
    ，惟此關聯仍不夠明確，尚未達到將行為人鎖定為犯罪嫌疑
    人並進而採取必要作為或強制處分之程度。此時，上開2 種
    情況仍僅止於「單純主觀上之懷疑」，尚不得謂為「已發覺
    」（參照最高法院108年度台上字第3146號刑事判決意旨）
    。本案彰化縣警察局北斗分局111年5月10日北警分偵字第11
    10010537號函及檢送之警員職務報告記載：本分局埤頭分駐
    所於110年9月3日受理A1檢舉筆錄稱：見林信良提供第一、
    二級毒品海洛因、甲基安非他命給顏誠余施用，並由顏誠余
    幫他（林信良）運送毒品，並於110年10月18日檢具A1筆錄
    聲請搜索票核准後，查獲顏誠余到案，並扣得針筒2支等語
    （本院卷第103頁），又警方是以被告顏誠余涉有施用毒品
    情事，於110年10月18日向本院聲請搜索票，有蒐證報告書
    附在本院110年度聲搜字第832號卷內可證（該影卷第7頁）
    ，而被告顏誠余在110年10月19日遭搜索查獲針筒2支後，隨
    即向警員陳明上述販賣毒品、轉讓毒品的犯罪行為，有警詢
    筆錄可證（他卷第19至38頁），綜上，本案雖有A1檢舉筆錄
    稱：顏誠余幫林信良運送毒品等語為線索，但承辦警員尚不
    足通過上述現有證據確定其為販賣毒品、轉讓毒品的犯罪嫌
    疑人，所以是用涉有施用毒品情事聲請搜索票，進而查獲針
    筒等物，被告顏誠余隨即向警員陳明上述販賣毒品、轉讓毒
    品的犯罪行為，可見有偵查犯罪權限機關或人員在搜索之前
    ，雖根據已掌握之線索發現被告顏誠余有異常，引人疑竇，
    惟尚不足通過現有證據確定其為販賣毒品、轉讓毒品的犯罪
    嫌疑人，即對被告顏誠余可疑雖已有一定之針對性或能與具
    體案件聯繫，惟此關聯仍不夠明確，尚未達到將行為人鎖定
    為販賣毒品、轉讓毒品的犯罪嫌疑人，並進而採取必要作為
    或強制處分之程度，依照上述說明，此種情況仍僅止於「單
    純主觀上之懷疑」，尚不得謂為「已發覺」，所以被告顏誠
    余是在有偵查權限之機關或公務員尚未發覺前，向處理之警
    員承認有上述販賣毒品、轉讓毒品的犯罪行為，自首犯罪而
    接受裁判，爰依刑法第62條前段規定，各減輕、遞減其刑。
　⑷關於毒品來源：
　①被告顏誠余就犯罪事實欄一、㈠（如附表一編號1）所示之犯
    行，供出毒品來源是被告林信良，因而查獲共犯被告林信良
    ，此據彰化縣警察局北斗分局111年7月3日北警分偵字第111
    0013056號函及檢送之警員職務報告載明（本院卷第119、12
    0頁），合於毒品危害防制條例第17條第1項之規定，應依該
    規定遞減其刑。
　②被告顏誠余就犯罪事實欄一、㈣㈤（如附表二編號1、2）所示
    之犯行，雖曾供出毒品來源是被告林信良，但在本院審理時
    結證稱：偵訊時是做偽證誣陷林信良等語，其前後證述不同
    ，以至於不能確定其此部分毒品來源（詳如下述），不能認
    為已因其供述查獲其他正犯或共犯，此部分不能依照毒品危
    害防制條例第17條第1項之規定遞減其刑。
　③被告林信良上手尚在調查中，也據上述北斗分局函附職務報
    告載明（本院卷第120頁），也不能依照毒品危害防制條例
    第17條第1項之規定減輕其刑。
  ⑸辯護人以被告顏誠余如附表二編號2所示販賣第一級毒品數量
    甚微，與一般大盤、中盤有別，請求審酌是否依刑法第59條
    酌減其刑等語。但本院慮及販賣第一級毒品海洛因，助長毒
    品氾濫，並衍生諸多家庭、社會乃至犯罪問題，而其法定刑
    ，依毒品危害防制條例第4條第1項規定為「死刑或無期徒刑
    ；處無期徒刑者，得併科新臺幣三千萬元以下罰金」，於依
    毒品危害防制條例第17條第2項、及刑法第62條前段自首規
    定減輕、遞減其刑後，其最低刑度為7年6月，兩相權衡，本
    院認並無情輕法重之情，自無依該規定予以酌減其刑之必要
    。是以，辯護人上述主張，洵屬無據，而無可採。
  ⑹爰各審酌被告林信良、顏誠余行為時年齡各為39歲、26歲，
    被告林信良所為轉讓第一級毒品、轉讓禁藥犯行，被告顏誠
    余所為販賣第一、二級毒品、轉讓第一級毒品、轉讓禁藥犯
    行，使毒品氾濫，嚴重危害國人身心健康，危害社會程度匪
    淺，惟審酌被告2人犯後於偵審中均坦承犯行，勇敢接受法
    律制裁，尚有悔意，再參酌被告林信良轉讓毒品、禁藥之對
    象人數2人、次數3次、轉讓毒品、禁藥數量，被告顏誠余販
    賣毒品數量、金額、販賣毒品之對象1人、次數2次、轉讓毒
    品之對象1人、次數1次、轉讓毒品數量，就如附表一編號1
    所示犯行，被告林信良居於主要地位指示被告顏誠余前往交
    付毒品等情，暨其分別為國中畢業、五專肄業之智識程度、
    家庭經濟情形、生活狀況等一切情狀，分別量處如附表一、
    二主文欄所示之刑，並分別定其應執行之刑如主文所示，以
    資儆懲。
　㈥沒收：
  ⑴按販賣毒品所得之對價，不問其中何部分屬於成本，何部分
    屬於犯罪所得之財物，應均予沒收（最高法院65年度第5次
    刑庭庭推總會議決議（一）意旨參照）。次按犯罪所得，屬
    於犯罪行為人者，沒收之；前二項之沒收，於全部或一部不
    能沒收或不宜執行沒收時，追徵其價額，刑法第38條之1第1
    項前段、第3項分別定有明文。經查，被告顏誠余就附表二
    編號1、2所示各次販賣毒品所得之款項，雖均未扣案，惟均
    屬被告顏誠余販賣毒品之所得，應依刑法第38條之1第1項前
    段、第3項規定，於各次犯行項下宣告沒收，於全部或一部
    不能沒收或不宜執行沒收時，追徵其價額（詳如附表二主文
    欄所示）。
  ⑵被告林信良於111年1月25日遭查扣甲基安非他命1包（驗餘淨
    重0.3314公克），與本院認定被告林信良上述如附表一編號
    1至3所示在110年5月、10月之犯行，時間相距已久，且數量
    不多，顯然是供被告林信良施用之物，又其同時遭查扣手機
    （內含門號0000000000號SIM卡）1支，及被告顏誠余遭扣案
    之針筒2支，均查無證據足認與本案犯罪有關，無從宣告沒
    收，附此敘明。
貳、無罪部分：　　
一、公訴意旨另略以：被告林信良與上述認定有罪之被告顏誠余
    ，有共同犯意聯絡，①基於販賣第二級毒品甲基安非他命之
    犯意，於附表二編號1所示之時間、地點，由被告林信良與
    林家成聯絡後，指派被告顏誠余前往交付第二級毒品甲基安
    非他命，而販賣第二級毒品甲基安非他命給林家成，並收取
    價金500元（如附表二編號1）。②基於販賣第一、二級毒品
    海洛因、甲基安非他命之犯意，於附表二編號2所示之時間
    、地點，由被告林信良與林家成聯絡後，指派被告顏誠余前
    往交付第一、二級毒品海洛因、甲基安非他命，同時販賣第
    一、二級毒品海洛因、甲基安非他命給林家成，並收取價金
    2,000元（如附表二編號2），因認被告林信良此部分所為，
    分別涉犯毒品危害防制條例第4條第1、2項之販賣第一、二
    級毒品罪嫌。
二、按犯罪事實應依證據認定之，無證據不得認定犯罪事實；不
    能證明被告犯罪者，應諭知無罪之判決；檢察官對於起訴之
    犯罪事實，應負提出證據及說服之實質舉證責任。倘其所提
    出之證據，不足為被告有罪之積極證明，或其指出證明之方
    法，無法說服法院以形成被告有罪之心證者，應貫徹無罪推
    定原則，刑事訴訟法第154條第2項及第301條第1項、刑事妥
    速審判法第6條分別定有明文。按次刑事訴訟法上所謂認定
    犯罪事實之積極證據，係指適合於被告犯罪事實之認定之積
    極證據而言，雖不以直接證據為限，間接證據亦包括在內；
    然而無論直接或間接證據，其為訴訟上之證明，須於通常一
    般之人均不致有所懷疑，而得確信其為真實之程度者，始得
    據為有罪之認定，倘其證明尚未達到此一程度，而有合理之
    懷疑存在時，致使無從形成有罪之確信，根據「罪證有疑，
    利於被告」之證據法則，即不得遽為不利被告之認定（參照
    最高法院30年度上字第816號、29年度上字第3105號、40年
    度台上字第86號及76年度台上字第4986號判決意旨）。另按
    依毒品危害防制條例第17條第1項規定，犯該條例第4條至第
    8條、第10條或第11條之罪，供出毒品來源，因而查獲其他
    正犯或共犯者，減輕或免除其刑。購買毒品之人如供出毒品
    之來源，有可能因而獲邀減輕或免除其刑之寬典，是販賣、
    轉讓、施用或持有毒品者所為毒品來源之證言，係有利於己
    之陳述，其憑信性於通常一般人已有所懷疑，故其陳述須無
    瑕疵可指外，為擔保持有或施用毒品者所稱其所買受毒品指
    證之真實性，尤應有足以令人確信其陳述為真實之補強證據
    ，始能資為論罪之依據。因而，事實審法院必須調查其他證
    據以為補強，使其證明力達於一般人均不致有所懷疑而得確
    信其為真實之程度，始得據為對他人不利之認定（參照最高
    法院104年度台上字第37、1501號等判決）。　
三、檢察官認被告林信良涉犯此部分罪嫌，是以證人即共同被告
    顏誠余、證人林家成於偵查中之證述、通訊軟體對話紀錄、
    本院搜索票、相片、彰化縣警察局北斗分局搜索扣押筆錄、
    扣押物品目錄表等件為其論據。訊據被告林信良否認此部分
    犯行，辯稱：沒有販賣任何毒品給林家成等語。經查：
　⑴上述卷附之通訊軟體對話紀錄，並沒有有關如附表二編號1、
    2所示的有關與林家成的對話，被告顏誠余也稱：和林家成
    的對話已刪掉了等語（他卷第23頁），所以上述通訊軟體對
    話紀錄不能作為不利被告林信良的認定。
　⑵上述本院搜索票、相片、彰化縣警察局北斗分局搜索扣押筆
    錄、扣押物品目錄表等件，僅足證明被告林信良遭查扣甲基
    安非他命1包（驗餘淨重0.3314公克）、手機（內含門號000
    0000000號SIM卡）1支、及被告顏誠余遭查扣針筒2支等情，
    尚不足以直接用來作為被告林信良販賣毒品之認定，仍應調
    查其他佐證。
　⑶證人即共同被告顏誠余於偵查中雖結證稱：（110年11月17日
    、110年10月間）是林家成自己跟林信良聯絡要買毒品，林
    信良再請我送給林家成，我跟林家成一手交錢一手交貨，拿
    到錢後就拿給林信良等語（他卷第256、257頁），但在本院
    審理時結證改稱：我自己賣給林家成，我自己去林信良車上
    拿甲基安非他命賣給他，偵查中是做偽證，（110年10月間
    賣2000元這件）是我要賣林家成，跟林信良沒關係，也是作
    偽證，（你都會偷他的毒品去賣？）對等語（本院卷第159
    、161至164頁），證人即共同被告顏誠余此部分不利於被告
    林信良之證述，是販賣毒品者所為毒品來源之證言，是有利
    於己之陳述，依照上述說明之最高法院判決意旨，其憑信性
    於通常一般人已有所懷疑，故其陳述須無瑕疵可指，但證人
    即共同被告顏誠余此部分前後所述並不相符，顯有瑕疵，尚
    有可疑。
　⑷證人林家成已往生死亡，有戶政資料查詢可證（本院卷第  1
    89頁），已無法傳喚到庭作證，雖然證人林家成在警詢及偵
    查中證稱：我都是以通訊軟體line撥打電話給林信良，林信
    良再跟鮑魚聯絡（指顏誠余）把毒品送來給我，林信良要顏
    誠余來給我，顏誠余拿了錢就走等語（偵2306卷第143頁、
    他卷第277頁），指證其購買毒品是和被告林信良聯絡後，
    由被告顏誠余送毒品過來等情，證人林家成此部分不利於被
    告林信良之證述，是施用毒品者所為毒品來源之證言，是有
    利於己之陳述，其憑信性於通常一般人也已有所懷疑，故其
    陳述須無瑕疵可指外，為擔保持有或施用毒品者所稱其所買
    受毒品指證之真實性，尤應有足以令人確信其陳述為真實之
    補強證據，始能資為論罪之依據，但證人即共同被告顏誠余
    此部分前後所述並不相符，顯有可疑，已如上所述，不能作
    為證人林家成此部分證述之補強證據，又檢察官所提出的上
    述通訊軟體對話紀錄、本院搜索票、相片、彰化縣警察局北
    斗分局搜索扣押筆錄、扣押物品目錄表等件，也不能作為證
    人林家成此部分證述之補強證據，也已如上所述，此外，檢
    察官又沒有提出其他積極證據足以作為其補強證據，依照上
    述說明之最高法院判決意旨，也不能直接作為論罪之依據。
　⑸所以，此部分證人即共同被告顏誠余之證述具有瑕疪，證人
    證人林家成之證述並無適當的補強證據，尚無法作為對被告
    林信良為不利認定之依據。
四、綜上所述，本件公訴人認被告林信良另涉犯此部分販賣毒品
    品給證人林家成之2次犯行，檢察官僅提出上述證人即共同
    被告顏誠余顯有瑕疵之證述、及欠缺補強證據之證人林家成
    之上述證述外，所提出之上述通訊軟體對話紀錄、本院搜索
    票、相片、彰化縣警察局北斗分局搜索扣押筆錄、扣押物品
    目錄表等件，也不能作為有力之佐證，在上述犯罪補強證據
    質量、數量均非充分之情形下，本院認檢察官此部分之舉證
    尚嫌不足，就於訴訟上之證明，尚未達足使通常一般之人均
    不致有所懷疑，而得確信其為真實之程度，檢察官既無法舉
    證使本院產生無合理懷疑之確信心證，縱被告所辯不足採信
    ，亦不得因此推論被告之罪行成立，依照上述規定及判決意
    旨，應為無罪之諭知。
五、被告顏誠余自承竊取被告林信良的毒品、及在偵查中偽證等
    情，如上所述，是否涉嫌犯罪，應由檢察官另案偵查。　　
據上論斷，應依刑事訴訟法第299條第1項前段、第301條第1項前
段，判決如主文。
本案經檢察官陳立興提起公訴，檢察官劉欣雅到庭執行公務。
中　　華　　民　　國　111　　年　　8　　  月　　30　　日
           刑事第四庭    審判長法  官   余仕明
                               法  官   黃玉齡
                               法   官   許家偉
以上正本證明與原本無異。
如不服本判決應於收受判決後20日內向本院提出上訴書狀，並應
敘述具體理由。其未敘述上訴理由者，應於上訴期間屆滿後20日
內向本院補提理由書( 均須按他造當事人之人數附繕本) 「切勿
逕送上級法院」。
中　　華　　民　　國　　111 　年　　8 　　月　　30　　日
                                書記官  魏嘉信
附錄本案論罪科刑法條全文：
毒品危害防制條例第4條第1、2項
製造、運輸、販賣第一級毒品者，處死刑或無期徒刑；處無期徒
刑者，得併科新臺幣3千萬元以下罰金。
製造、運輸、販賣第二級毒品者，處無期徒刑或10年以上有期徒
刑，得併科新臺幣1千5百萬元以下罰金。
毒品危害防制條例第8條第1項
轉讓第一級毒品者，處1年以上7年以下有期徒刑，得併科新臺幣
1百萬元以下罰金。
藥事法第83條
明知為偽藥或禁藥，而販賣、供應、調劑、運送、寄藏、牙保、
轉讓或意圖販賣而陳列者，處7年以下有期徒刑，得併科新臺幣5
千萬元以下罰金。

附表一　　　　　　　　　　　　　　　　
編號 行為人 轉讓對象 轉讓時間 轉讓地點 轉讓品、禁藥之種類 主文  1  (原起訴書編號4) 林信良 顏誠余 陳彥任  110年5月 間某日 彰化縣○ ○鎮○○ 巷0號 第一級毒品海洛因 林信良共同犯轉讓第一級毒品罪，累犯，處有期徒刑玖月。 顏誠余共同犯轉讓第一級毒品罪，處有期徒刑捌月。 2 (原起訴書編號3) 林信良 陳彥任  110年10 月19日1 9時40分 許 彰化縣北 斗鎮中山 路「統一 超商」前 自小客車 上 第一級毒海洛因、禁藥甲基安非他命  林信良犯轉讓第一級毒品罪，累犯，處有期徒刑拾月。   3 (原起訴書編號5) 林信良 顏誠余 110年1 0月間某 日  彰化縣○ ○鄉○○ 村○○路 000巷000 號 禁藥甲基安非他命 林信良犯轉讓禁藥罪，累犯，處有期徒刑捌月。 

附表二(新臺幣)
編號 行為人 販賣對象 販賣時間 交易地點 販賣毒品之種類及價格 主文 1 (原起訴書附表編號1) 顏誠余 林家成  110年10 月17日1 7時許 彰化縣○ ○鄉○○ 路000巷0 0弄00號 第二級毒品 甲基安非他 命 500元 顏誠余犯販賣第二級毒品罪，處有期徒刑貳年捌月，未扣案之犯罪所得新臺幣伍佰元沒收，於全部或一部不能沒收或不宜執行沒收時，追徵其價額。 2 (原起訴書編號2) 顏誠余 林家成 110年10 月間某日 同上 第一級毒品 海洛因、及 第二級毒品 甲基安非他 命 共計2,000元 顏誠余販賣第一級毒品罪，處有期徒刑柒年捌月，未扣案之犯罪所得新臺幣貳仟元沒收，於全部或一部不能沒收或不宜執行沒收時，追徵其價額。